最　高　行　政　法　院　裁　定
　　　　　　　　　　　　　　　　　　 96年度裁字第04181號
上　訴　人　甲○○
被 上訴 人　宜蘭縣礁溪鄉公所
代　表　人　乙○○
上列當事人解僱事件，上訴人對於中華民國96年2月1日臺北高等
行政法院95年度訴字第513號判決，提起上訴，本院裁定如下：
　　主  文
上訴駁回。
上訴審訴訟費用由上訴人負擔。
　　理  由
一、按對於高等行政法院判決之上訴，非以其違背法令為理由，
    不得為之，行政訴訟法第242條定有明文。依同法第243條第
    1項規定，判決不適用法規或適用不當者，為違背法令；而
    判決有同條第2項所列各款情形之一者，為當然違背法令。
    是當事人對於高等行政法院判決上訴，如依行政訴訟法第24
    3條第1項規定，以高等行政法院判決有不適用法規或適用不
    當為理由時，其上訴狀或理由書應有具體之指摘，並揭示該
    法規之條項或其內容；若係成文法以外之法則，應揭示該法
    則之旨趣；倘為司法院解釋或本院之判例，則應揭示該判解
    之字號或其內容。如以行政訴訟法第243條第2項所列各款情
    形為理由時，其上訴狀或理由書，應揭示合於該條項各款之
    事實。上訴狀或理由書如未依此項方法表明，或其所表明者
    與上開法條規定不合時，即難認為已對高等行政法院判決之
    違背法令有具體之指摘，其上訴自難認為合法。本件上訴人
    對於高等行政法院判決上訴，係以：上訴人雖曾對保訓會民
    國88年9月28日公審決字第0147號再復審決定書提起行政救
    濟，惟與本件撤銷訴訟合併給付訴訟之訴訟標的並不相同，
    原判決誤為同一訴訟標的加以駁回，原判決適用法規即有不
    當。原判決誤認本件被上訴人87年12月10日87礁鄉人字1799
    3號令為非有持續效力之行政處分，而無行政程序法第128條
    第1項第1款規定之適用，有判決不適用法規之違法。原判決
    以監察院92年10月14日函及93年7月15日函僅屬促請檢討改
    進之意見而非本案之新證據，違反行政程序法第128條第1項
    第2款之規定，原判決認事用法即有違誤。另本件亦有符合
    同法第128條第1項第3款之事由等語，為其理由。惟核其所
    陳上述理由，無非係就原審取捨證據、認定事實之職權行使
    ，指摘其為不當，而查上訴人原係被上訴人所屬保育員，因
    涉嫌業務侵占，案經台灣高等法院判處有期徒刑9月，緩刑2
    年確定，被上訴人以其行為嚴重損害政府及公務人員聲譽，
    爰依現職雇員管理要點之規定，以87年12月10日令核布上訴
    人1次記2大過並辦理專案考成解僱。上訴人前訴經保訓會再
    復審決定書決定予以駁回，嗣提起行政訴訟亦經本院90年4
    月30日90年度判字第664號判決上訴人之訴駁回確定，嗣上
    訴人再向本院提起再審，亦經本院91年10月24日91年度判字
    第1890號判決再審之訴駁回，參以上揭本院判決之當事人原
    、被告，均與本件當事人相同，且訴之聲明乃均係就被上訴
    人87年12月10令表示不服，屬同一訴訟標的，則上訴人就該
    同一訴訟標的，前既經本院實體判決駁回確定，復就訴訟標
    的為確定判決效力所及之被上訴人87年12月10日令復表示不
    服，向原審提起撤銷訴訟，自有違上開規定為不合法，應予
    駁回。再依行政程序法第128條規定，申請行政程序重新開
    始，須有行政程序法第128條第1項第1款至第3款所規定之事
    由，行政機關始須重啟行政程序，決定是否撤銷、廢止或變
    更原處分。查行政程序法第128條第1項第1款規定，係以廢
    止「有持續效力之合法行政處分」為目的。非有持續效力之
    行政處分，其合法性判斷，以作成時之法律及事實狀況為準
    ，本件被上訴人87年12月10日令有關對上訴人為1次記2大過
    並辦理專案考成解僱之行政處分一經下達，即生解僱之法律
    效力，係非有持續效力之行政處分，自無適用程序法第128
    條第1項第1款規定之餘地。次查上訴人當時1次記2大過解僱
    原因，係因其圖謀不法利益，言行不檢，已嚴重損害政府及
    公務人員聲譽等，違反公務人員相關人事法規。至上訴人所
    主張監察院調查意見及審核意見，僅係監察院就本件相關處
    理情形促請檢討改進之意見，核亦非屬本案之新證據，自與
    上揭第2款「發生新事實或發現新證據」要件亦有不符。再
    查行政程序法同條第1項第3款所稱「其他具有相當於行政訴
    訟法所定再審事由且足以影響行政處分者。」，係借用行政
    訴訟法之再審事由，作為重新開始之要件。查本件上訴人並
    未指明本件有何相當於行政訴訟法所定再審事由，且如上所
    述，本件87年12月10日令前曾經確定判決效力所及，為有既
    判力，如有可提起再審之事由，自應循再審程序予以處理，
    亦難認上訴人此部分之主張為可採。被上訴人以原處分否准
    上訴人撤銷87年12月10日令及復職程序重開之申請，經核於
    法並無不合，並請求被上訴人准許其以同職稱或同職等之職
    位復職，並補發復職前之薪俸200萬元，亦無理由等情，業
    據原審判決詳予論斷。上訴意旨就原審已論斷者，泛言其適
    用法規錯誤，而未具體表明合於不適用法規、適用法規不當
    、或行政訴訟法第243條第2項所列各款之情形，難認對原判
    決之如何違背法令已有具體之指摘。依首揭說明，應認其上
    訴為不合法。
二、據上論結，本件上訴為不合法，依行政訴訟法第249條第1項
    前段、第104條、民事訴訟法第95條、第78條，裁定如主文
    。
中　　華　　民　　國　　96　　年　　12　　月　　31　　日
                    最高行政法院第二庭
                        審判長法官　鄭　淑　貞
                              法官　黃　合　文
                              法官　吳　明　鴻
                              法官　鄭　小　康
                              法官　帥　嘉　寶
以  上  正  本  證  明  與  原  本  無  異
中　　華　　民　　國　　97　　年　　1　　 月　　2　　 日
　　　　　　　　　　　　　　　書記官　郭　育　玎
